臺灣新竹地方法院刑事判決
109年度交易字第486號
公  訴  人  臺灣新竹地方檢察署檢察官
被      告  林雲光




上列被告因過失傷害案件，經檢察官提起公訴（109年度偵緝字
第492號），經本院改行簡式審判程序，判決如下：
    主      文
林雲光犯過失傷害罪，處有期徒刑參月，如易科罰金，以新臺幣
壹仟元折算壹日。
    事實及理由
一、本案犯罪事實及證據，除犯罪事實一倒數第2行「右手肘」
    更正為「左手肘」，證據部分補充被告林雲光於本院準備程
    序、審理時之自白及新竹縣政府警察局竹北分局警備隊道路
    交通事故肇事人自首情形紀錄表外，餘均引用檢察官起訴書
    之記載（如附件）。
二、論罪科刑：
（一）按行為後法律有變更者，適用行為時之法律。但行為後之
      法律有利於行為人者，適用最有利於行為人之法律。刑法
      第2條第1項定有明文。查被告行為後，刑法第284條之規
      定業於民國108年5月29日修正公布，並自同月31日生效施
      行，修正前刑法第284條規定：「因過失傷害人者，處6月
      以下有期徒刑、拘役或5百元以下罰金，致重傷者，處1年
      以下有期徒刑、拘役或5百元以下罰金（第1項）。從事業
      務之人，因業務上之過失傷害人者，處1年以下有期徒刑
      、拘役或1千元以下罰金，致重傷者，處3年以下有期徒刑
      、拘役或2千元以下罰金（第2項）。」修正後刑法第284
      條則規定：「因過失傷害人者，處1年以下有期徒刑、拘
      役或10萬元以下罰金；致重傷者，處3年以下有期徒刑、
      拘役或30萬元以下罰金。」，經比較新舊法結果，修正後
      刑法第284條規定雖刪除業務過失傷害罪及業務過失致重
      傷罪之處罰，不區分普通過失與業務過失，而由法官依具
      體個案違反注意義務之情節，量處適當之刑，然已將過失
      傷害罪及過失致重傷罪之法定刑分別提高為「1年以下有
      期徒刑、拘役或10萬元以下罰金」、「3年以下有期徒刑
      、拘役或30萬元以下罰金」，自以修正前之規定對被告較
      為有利，依刑法第2條第1項前段規定，被告本件犯行應適
      用行為時即修正前刑法第284條第1項前段規定處罰。是核
      被告所為，係犯修正前刑法第284條第1項前段之過失傷害
      罪。
（二）對於未發覺之罪自首而受裁判者，得減輕其刑，刑法第62
      條前段定有明文。查被告於肇事後，留在現場並當場承認
      為肇事人，此有卷附新竹縣政府警察局竹北分局警備隊道
      路交通事故肇事人自首情形紀錄表在卷可稽(見本院卷第6
      3頁)，與前開刑法第62條前段規定自首之條件相符，爰依
      該規定減輕其刑。
（三）爰以行為人之責任為基礎，審酌被告騎乘機車於道路上，
      未能遵守交通號誌，貿然闖越紅燈，而發生本件車禍事故
      ，致告訴人曾圓芳之人車倒地，受有事實欄所載之傷害，
      被告過失非輕；並審及告訴人所受傷勢程度，被告迄未與
      告訴人達成民事和解，被告犯罪後坦承犯行，暨被告自述
      高中肄業之智識程度，打零工維生，月收入約新臺幣2萬
      多元，已離婚，需撫養母親、小孩之經濟、生活狀況（見
      本院卷第165頁）等一切情狀後，量處如主文所示之刑，
      並諭知易科罰金之折算標準。
據上論斷，應依刑事訴訟法第273 條之1 第1 項、第299 條第1
項前段、第310 條之2 、第454 條第2 項，判決如主文。
本案經檢察官陳興男提起公訴，檢察官劉得為到庭執行職務。
中　　華　　民　　國   110    年    1     月    18    日
                  刑事第三庭  法  官  黃怡文
以上正本證明與原本無異。
如不服本判決應於收受本判決後20日內向本院提出上訴書狀，上
訴書狀應敘述具體理由。上訴書狀未敘述上訴理由者，應於上訴
期間屆滿後20日內補提理由書狀於本院(均須按他造當事人之人
數附繕本 )「切勿逕送上級法院」。 
中　　華　　民　　國　　110 　年　　1 　　月　　19　　日
                              書記官  謝沛真  
附錄本案所犯法條：
修正前中華民國刑法第284條
因過失傷害人者，處 6 月以下有期徒刑、拘役或 5 百元以下罰
金，致重傷者，處 1 年以下有期徒刑、拘役或 5 百元以下罰金
。
附件
臺灣新竹地方檢察署檢察官起訴書
                                    109年度偵緝字第492號
　　被　　　告　林雲光　男　37歲（民國00年00月00日生）
　　　　　　　　　　　　住苗栗縣○○鄉○○村00鄰○○00號
　　　　　　　　　　　　居苗栗縣○○鄉○○路00巷0號
　　　　　　　　　　　　國民身分證統一編號：Z000000000號
上列被告因過失傷害案件，業經偵查終結，認應提起公訴，茲將
犯罪事實及證據並所犯法條分敘如下：
        犯罪事實
一、林雲光於民國108年4月7日上午7時47分許，騎乘車牌號碼00
    0-0000號普通重型機車，沿新竹縣竹北市興隆路由西往東方
    向行駛，行經興隆路與博愛南路口時，本應注意行駛至交岔
    路口，其行進、轉彎，應遵守燈光號誌，並應注意車前狀況
    ，隨時採取必要之措施，而依當時情形並無不能注意之情事
    ，竟疏未注意及此，貿然闖越紅燈直行，適有曾圓芳所騎乘
    之車牌號碼000-0000號普通重型機車，原於上揭路口機車待
    轉區停等紅燈，且見往博愛南路方向之綠燈亮起，正欲起步
    行駛，旋與林雲光上揭機車發生碰撞，曾圓芳因而人車倒地
    ，並受有右手挫傷、雙膝、左手、右手肘及左肩擦挫傷、下
    背挫傷、左側第九肋骨骨折等傷害。
二、案經曾圓芳訴由新竹縣政府警察局竹北分局報告偵辦。
　      證據並所犯法條
一、證據清單及待證事實：
編號 證據清單　　　　　　 待證事實　　　　　 1 被告林雲光於警詢及偵查中不利於己之供述 全部犯罪事實。　 2 告訴人曾圓芳於警詢及偵查中之指訴 全部犯罪事實。　 3 中國醫藥大學新竹附設醫院診斷證明書3紙 告訴人於前揭時、地受有上開傷害之事實。 4 員警職務報告、新竹縣政府警察局道路交通事故初步分析研判表、道路交通事故現場圖、道路交通事故調查報告表（一）（二）、現場及監視器影像翻拍照片 全部犯罪事實。 
二、按行為後法律有變更者，適用行為時之法律，但行為後之法
    律有利於行為人者，適用最有利於行為人之法律，刑法第2
    條第1項定有明文。被告行為後，刑法第284條業於108年5月
    29日經總統公布修正施行，並自同年5月31日起生效。修正
    前之刑法第284條第1項原規定：「因過失傷害人者，處六月
    以下有期徒刑、拘役或五百元以下罰金，致重傷者，處一年
    以下有期徒刑、拘役或五百元以下罰金。」修正後之條文則
    為：「因過失傷害人者，處一年以下有期徒刑、拘役或十萬
    元以下罰金；致重傷者，處三年以下有期徒刑、拘役或三十
    萬元以下罰金。」經比較修正前後之法律，新法提高法定刑
    上限，是本案經新舊法比較之結果，應以被告行為時之法律
    即修正前之刑法第284條第1項對被告較為有利。核被告所為
    ，係犯108年5月29日公布修正前刑法第284條第1項前段之過
    失傷害罪嫌。
三、依刑事訴訟法第251條第1項提起公訴。
    此  　致
臺灣新竹地方法院
中　　華　　民　　國　  109　　年　　8 　 月　 　5 　 日
                               檢  察  官  陳興男
本件正本證明與原本無異    
中　　華　　民　　國    109    年    8    月    12  　日
                               書  記  官  吳柏萱
附錄本案所犯法條 
108年5月29日公布修正前刑法第284條
因過失傷害人者，處 6 月以下有期徒刑、拘役或 5 百元以下罰
金，致重傷者，處 1 年以下有期徒刑、拘役或 5 百元以下罰金
。
從事業務之人，因業務上之過失傷害人者，處 1 年以下有期徒
刑、拘役或 1 千元以下罰金，致重傷者，處 3 年以下有期徒刑
、拘役或 2 千元以下罰金。